# CHRISTIAN RAMÍREZ

+57 312 493 1789



ccramirez825@gmail.com



Pasadena, Bogotá, Colombia



Linkedin: www.linkedin.com/in/ccramirezm

Biólogo - MSc Bioingeniería

## PERFIL

Profesional en biología con máster en bioingeniería, especializado en biomecánica y análisis de datos. Experiencia en investigación con seda de araña, biomecánica del deporte y uso de bases de datos. Competente en el uso de herramientas computacionales, inteligencia artificial y captura de movimiento. Conocimientos en programación y herramientas Microsoft 365, lo que permite abordar problemas complejos y optimizar procesos de investigación a nivel académico y empresarial. Experiencia como profesor IB y tutor particular en disciplinas como química, matemáticas, física y biología, impartiendo clases en español e inglés. Distinguido por la comunicación asertiva, manejo de grupos y habilidad para trabajar en equipo. Interes por incursionar en áreas de tecnología de la información y la seguridad al servicio de las empresas.

## **EDUCACIÓN**



### Pontificia Universidad Javeriana

Maestría en Bioingeniería - Grado Cum Laude y reconocimiento de excelencia académica 2021 - 2023



#### 🥨 Pontificia Universidad Javeriana

Pregrado en Biología - Reconocimiento excelencia académica y mejores SaberPro Colombia 2015 - 2019

## HABILIDADES

- VICON Nexus (Captura de Movimiento)
- Microsoft Excel
- Google Workspace
- Python y Javascript
- SQL
- · Excelente comunicación asertiva y adaptabilidad
- Capacidad para trabajar de forma independiente y en equipo
- Orientado al detalle y capaz de gestionar múltiples tareas simultáneamente
- Orientado a encontrar soluciones efectivas para problemas tanto propios como de los clientes

# CERTIFICACIONES

- 2024 | CS50 Introduction to Programming. Harvard
- 2023 | Certificado en Conceptos Claves para la Construcción de un Modelo de Negocio Sostenible. INALDE
- 2021 | Certificados en Aprendizaje Basado en Proyectos, Educación Ambiental y Docencia Virtual. Politécnico de Colombia
- 2019 | Diplomado Programming for Everybody. University of Michigan,
- 2011 | Proceso de Liderazgo. LVC

## EXPERIENCIA PROFESIONAL

#### Profesor de Biología IB



Gimnasio Los Portales | Agosto 2024 - Presente

- Profesor de biología para el área de bachillerato IB en inglés.
- Planeación y desarrollo de clases para MYP y DP.
- Dirección de evaluaciones internas y monografías.
- Manejo de grupos

#### **Tutor Particular**

Independiente | Mayo 2019 - Presente

- Preparación para pruebas específicas: IB, SAT, ICFES (Saber)
- Tutorías para colegio y universidad en química, física, matemáticas y biología.
- Desarrollo de clases en español e ingles.
- Acompañamiento en tareas y técnicas de estudio.

# 🕥 Entrenador de Inteligencia Artificial

Outlier | Mayo 2024 - Presente

- Entrenamiento a modelos de lenguaje grandes (LLM) para la región de LATAM.
- Escritura de texto para el entrenamiento de modelos.
- Evaluación del resultado de busqueda en modelos de IA.

#### ASSET Tutor

ASSET Tutores | Agosto 2017 - Mayo 2019

- Tutor para estudiantes de colegios IB en diversas materias.
- Preparación para pruebas ICFES (Saber) y IB.

#### **IDIOMAS**

- Inglés C2 (EF SET Certificate 81/100 Proficient)
- Español Nativo
- Francés A1